臺灣高等法院刑事裁定
110年度抗字第1875號
抗  告  人  李千祥



上列抗告人即被告因聲明異議案件，不服臺灣桃園地方法院中華
民國110年10月29日110年度聲字第2594號裁定，本院裁定如下：
    主  文
抗告駁回。
    理  由
一、原裁定意旨略以:
  ㈠異議人即受刑人李千祥(下稱異議人)前於民國86年2 月3 日
    ，涉犯刑法第135 條第1 項妨害公務罪，經臺灣臺北地方法
    院以86年度易字第3664號判決處有期徒刑8 月，並經臺灣高
    等法院以86年度上易字第5418號駁回異議人之上訴，於86年
    12月10日確定在案（下稱⑴案）；另於86年1 月13日至同年1
     月18日間，因涉犯共同連續行使偽造私文書，經臺灣高等
    法院以92年度上更二字第858 號判決有期徒刑3 年確定，於
    93年6 月3 日確定在案（下稱⑵案）；嗣於91年8 月22日，
    涉犯共同運輸第三級毒品，經本院以102 年度訴字第685 號
    判決處有期徒刑5 年6 月，並經臺灣高等法院及最高法院均
    駁回異議人之上訴，於105 年1 月14日確定在案（下稱⑶案
    ）；又⑴案經臺灣高等法院以104 年度聲減字第3 號裁定減
    為有期徒刑4 月，並與⑵案定應執行有期徒刑3 年2 月確定
    ，有上開各該判決及裁定、臺灣高等法院被告前案紀錄表在
    卷可稽。而異議人現正執行中之⑶案雖係於⑵案判決確定前所
    犯，惟本院依職權調取臺灣臺北地方檢察署109 年度執助字
    第1939號執行卷宗核閱結果，未見異議人曾依規定向檢察官
    提出聲請，況揆諸前揭意旨，當不得將⑵案獨立與⑶案另行定
    應執行刑，否則有違一事不再理原則，是檢察官逕依⑶案判
    決核發109 年度執助節字第1939號執行指揮書並無任何違法
    或不當之處。
  ㈡至異議人援引之最高法院97年度台非字第120號裁定揭示「數
    罪併罰，有二裁判以上者，固得定其應執行之刑，惟以裁判
    確定前所犯為前提，若於一罪之裁判確定後又犯他罪者，僅
    能併予執行，不能依刑法第51條、第53條定其應執行之刑。
    …然該編號4 之傷害罪，其犯罪日期既係在上開三罪判決確
    定後所為，自應與之合併執行，不符合數罪併罰要件，而不
    得定其應執行之刑。」，準此，該裁定旨在闡明數罪併罰得
    以合併定應執行刑之要件，倘不符此要件，則僅能就數罪所
    定之刑均予執行，而本件異議人就⑴⑵案經裁定應執行有期徒
    刑3 年2 月早已於104 年4 月4日執行完畢，亦有前揭臺灣
    高等法院被告前案紀錄表入出監紀錄可參，則臺灣臺北地方
    檢察署檢察官受囑託執行而指揮異議人於109 年12月7 日遭
    緝獲當日逕送執行，並以該日為刑期起算日，當屬無誤，異
    議人所認其所犯三案應合併接續執行，實屬無理，應予駁回
    等語。
二、抗告意旨略以:抗告人所犯妨害公務案件與詐欺案件合併時
    ，是在妨害公務案件業已執行完畢時，於詐欺案件假釋期到
    間到法院報到時，有詢問所犯本案毒品案件可否合併，承辦
    人員告知因毒品案件尚在審理中，要等判決確定後才可以合
    併，但伊所犯妨害公務案件及詐欺案件均已執行完畢，所以
    合併折抵的刑期，沒有實質上的權利，也沒有受到應有的權
    利，而其犯妨害公務案件與詐欺案件合併時，因毒品案件尚
    未確定，現在已經確定，自無一事不再理原則的適用，依法
    應予合併執行，伊所犯毒品案件，於偵查開始就一直延宕，
    所以導致在上二案件均已執行完畢時，毒品案件尚未判決確
    定，如果早點判決，就可以順利合併，抗告人多次進出監獄
    ，身心痛苦，上開案件發生於00年前，抗告人早已改過自新
    ，請求准予合併執行云云。
三、按受刑人或其法定代理人或配偶，以檢察官執行之指揮為不
    當者，得向諭知該裁判之法院聲明異議，刑事訴訟法第 484
    條定有明文。此所謂「檢察官執行之指揮不當」，係指檢察
    官有積極執行指揮之違法及其執行方法有不當等情形而言。
    又數罪併罰定其應執行刑之案件，係由該案犯罪事實最後判
    決法院之檢察官，聲請該法院裁定，刑事訴訟法第477 條第
    1 項固有明文。惟已經裁判定應執行刑之各罪，如再就其各
    罪之全部或部分重複定應執行刑，均屬違反一事不再理原則
    ，不以定刑之各罪範圍全部相同為限，此乃因定應執行刑之
    實體裁定，具有與科刑判決同一之效力，行為人所犯數罪，
    經裁定酌定其應執行刑確定時，即生實質確定力。法院就行
    為人之同一犯罪所處之刑，如重複定刑，行為人顯有因同一
    行為而遭受雙重處罰之危險，自有一事不再理原則之適用。
    故數罪併罰案件之實體裁判，除因增加經另案判決確定合於
    併合處罰之其他犯罪，或原定應執行之數罪中有部分犯罪，
    因非常上訴、再審程序而經撤銷改判，或有赦免、減刑等情
    形，致原定執行刑之基礎已經變動，或其他客觀上有責罰顯
    不相當之特殊情形，為維護極重要之公共利益，而有另定應
    執行刑之必要者外，法院應受原確定裁判實質確定力之拘束
    ，並確保裁判之終局性。已經定應執刑確定之各罪，除上開
    例外情形外，法院再就該各罪之全部或部分重複定其應執行
    刑，前、後二裁定對於同一宣告刑重複定刑，行為人顯有因
    同一行為遭受雙重處罰之危險，均屬違反一事不再理原則，
    而不得就已確定裁判並定應執行刑之數罪，就其全部或一部
    再行定其應執行之刑，此為本院最近之統一見解。是以，檢
    察官在無上揭例外之情形下，對於受刑人就原確定裁判所示
    之數罪，重行向法院聲請定應執行刑之請求，予以否准，於
    法無違，自難指檢察官執行之指揮為違法或其執行方法不當
    。
四、經查:
　㈠抗告人即聲明異議人李千祥(下稱:抗告人)先後共計犯三罪:
　⑴民國86年2月3日，涉犯刑法第135條第1之妨害公務罪，經臺
    灣臺北地方法院以86年度易字第3664號判處有期徒刑8月，
    嗣經本院以86年度上易字第5418號判決上訴駁回，而於86年
    12月10日確定在案。嗣經本院以104年度聲減字第3號裁定減
    為有期徒刑4月確定。
　⑵86年1月23日至同年月18日間，因涉犯共同連續行使偽造文書
    罪，經本院以92年上更二字第858號判決應執行有期徒刑3年
    ，並於93年6月3日確定在案。
　⑶於91年8月22日，因涉犯毒品危害防制條例第4條第3項之運輸
    第3級毒品罪，經臺灣桃園地方法院以102年度訴字第685號
    判處有期徒刑5年6月，並經本院及最高法院上訴駁回，於10
    5年1月14日確定在案。
　⑷而上開⑴、⑵二罪業經本院於104年2月23日以104年度聲減字第
    3號裁定定應執行刑有期徒刑3年2月確定，並已於88年11月1
    9日縮刑期滿等情，有上開判決、裁定及本院被告前案紀錄
    表各1份在卷足憑。
　㈡抗告人主張就其所犯上開三罪，應可定應執刑行云云，然:
　⑴抗告人所犯前開⑶即運輸第三級毒品罪，犯罪時間係在91年8
    月22日，然其所犯前開⑴即妨害公務罪之判決確定時間係在8
    6年12月10日，是其所犯⑶運輸第三級毒品罪，犯罪日期非在
    最早判決確定日即86年12月10日前，是自與刑法50條之規定
    有間。
　⑵至抗告人所犯前開⑶運輸第三級毒品罪之犯罪時間，固係於其
    所犯⑵共同連續行使偽造文書罪判決確定前，惟被告所犯上
    開⑴⑵二罪業經本院於104年2月23日以104年度聲減字定應執
    行刑3年2月確定，已如前述，自已發生實質確定力，法院即
    應受該確定裁定實質確定力之拘束，不得就該確定裁定已定
    應執行刑之數罪，部分拆解、重新搭配組合重複定刑。是抗
    告人主張應將已定刑確定之⑵共同連續行使偽造文書罪再與⑶
    運輸毒品罪定應執行刑，揆諸首揭說明，顯已違反一事不再
    理原則，於法自屬不合。
五、綜上所述，原裁定以抗告人請求就其所犯上開三罪併合處罰
     ，有悖一事不再理原則，臺灣臺北地方檢察署檢察官受囑
    託執行而指揮異議人於109年12月7日緝獲當日逕送執行，並
    以該日為刑期起算日，於法並無違誤之處。抗告人所指檢察
    官前揭執行指揮係違法不當，核屬無據，應予駁回。
六、據上論斷，依刑事訴訟法第412條，裁定如主文。
中　　華　　民　　國　　110 　年　　11　　月　30 　　日
                  刑事第四庭    審判長法　官  陳筱珮
                                      法　官  羅郁婷
                                      法　官  柯姿佐
以上正本證明與原本無異。
如不服本裁定，應於收受送達後五日內向本院提出抗告狀。
                                      書記官  蔡於衡
中　　華　　民　　國　　110 　年　　11　　月　　30　　日